臺灣高等法院臺南分院刑事裁定
111年度上訴字第597號
上  訴  人  
即  被  告  王麒竣



選任辯護人  郭宗塘律師(法扶律師)
上列被告因殺人等案件，本院裁定如下：
    主  文
王麒竣自民國111年11月4日起延長限制出境、出海捌月。
    理  由
一、按刑事訴訟法第93條之2第1項規定：「被告犯罪嫌疑重大，
    而有下列各款情形之一者，必要時檢察官或法官得逕行限制
    出境、出海。但所犯係最重本刑為拘役或專科罰金之案件，
    不得逕行限制之：一、無一定之住、居所者。二、有相當理
    由足認有逃亡之虞者。三、有相當理由足認有湮滅、偽造、
    變造證據或勾串共犯或證人之虞者」，另第93條之3第2項後
    段：「審判中限制出境、出海每次不得逾8月，犯最重本刑
    為有期徒刑10年以下之罪者，累計不得逾5年；其餘之罪，
    累計不得逾10年」。
二、上訴人即被告王麒竣因犯刑法第150條第2項第1款、第1項後
    段意圖供行使之用而攜帶兇器在公眾得出入場所聚集3人以
    上下手實施強暴罪、同法第271條第1項殺人罪嫌為檢察官提
    起公訴，原遭法院羈押，其後經原審法院於111年3月4日裁
    定責付其父王家勝，並限制住居於臺南市○區○○路000巷00弄
    00號暨限制出境、出海，復通知內政部移民署、行政院海洋
    委員會海巡署偵防分署，限制其出境、出海。嗣原審審理後
    ，於111年3月10日以110年度重訴字第21號判決，認被告犯
    刑法第150條第2項第1款、第1項後段意圖供行使之用而攜帶
    兇器在公眾得出入場所聚集3人以上下手實施強暴罪、同法
    第277條第2項前段傷害致人於死罪，判處被告有期徒刑7年6
    月，有各該訊問筆錄、裁定書、判決書、臺灣臺南地方法院
    111年3月8日南院武刑張110重訴21字第1110009115號函在卷
    可參。
三、茲被告前開限制出境、出海期間將於111年11月3日屆滿，本
    院給予被告及其辯護人陳述意見之機會後，辯護人具狀表示
    對限制出境、出海無意見（見本院卷四第3至9頁)，再審酌
    被告雖坦承犯刑法第150條第2項第1款、第1項後段及同法第
    277條第2項前段傷害致死罪犯行，且有卷內相關供述及非供
    述證據可證，犯罪嫌疑重大，但其所涉犯之刑法第277條第2
    項前段傷害致死罪為最輕本刑7年以上有期徒刑之重罪，更
    何況本案檢察官亦提起上訴，指摘原判決認定被告係犯傷害
    致死罪有違誤，主張被告應係犯殺人罪，而殺人罪責係最輕
    法定本刑10年以上有期徒刑之重罪，被告復經原審判處上開
    重刑，考量重罪伴隨逃亡之高度可能，及不甘受罰之人性，
    有相當理由足認被告有逃亡之虞。另被告雖責付其父親，因
    本案尚未判決確定，為確保後續之審判或判決確定後刑罰執
    行程序得以順利進行，參酌本案訴訟進行程度，被告與其他
    共犯將被害人毆打致死之犯罪手段、情節等情，其犯罪所生
    危害甚為重大，兼衡國家刑事司法權之有效行使、社會秩序
    及公共利益、被告人身自由及防禦權受限制程度等因素，認
    雖無羈押被告之必要，但仍有限制出境、出海之必要性，裁
    定被告自111年11月4日起限制出境、出海8月。
三、依刑事訴訟法第93條之3，裁定如主文。　　　　　　
中　　華　　民　　國　　111 　年　　10　　月　　27　　日
                  刑事第五庭    審判長法　官  張瑛宗
                                      法　官  林逸梅
                                      法　官  李秋瑩
以上正本證明與原本無異。
如不服本裁定，應於收受本裁定後五日內向本院提出抗告狀。
　　　　　　　　　　　　　　　　　　　書記官  劉紀君
中　　華　　民　　國　　111 　年　　10　　月　　27　　日